【裁判字號】    97,財管,49
【裁判日期】    970704
【裁判案由】    選任遺產管理人
【裁判全文】
臺灣高雄地方法院民事裁定              97年度財管字第49號
聲  請  人  新光人壽保險股份有限公司
                        43樓.
法定代理人  甲○○
被繼承人    乙○○
上聲請人聲請指定被繼承人乙○○之遺產管理人事件，本院裁定
如下：
  主  文
選任林敏澤律師為被繼承人乙○○（男，民國五十五年六月二日
日生，九十六年九月五日死亡，身分證統一編號：Ｚ000000000號
號）之遺產管理人。
程序費用新台幣壹仟元由被繼承人乙○○之遺產負擔。
  理  由
一、按繼承開始時，繼承人之有無不明者，由親屬會議於一個月
    內選定遺產管理人，並將繼承開始及選定遺產管理人之事由
    ，向法院報明；無親屬會議或親屬會議未於前條所定期限內
    選定遺產管理人者，利害關係人或檢察官，得聲請法院選任
    遺產管理人，並由法院依前項規定為公示催告，民法第1177
    條、第1178條第2 項分別定有明文。
二、本件聲請意旨略以：被繼承人乙○○（男，民國○○年○ 月○
    日生，96年9 月5 日死亡，身分證統一編號：Ｚ000000000號
    ，生前最後住所高雄市○○區○○街13號2 樓之1） 積欠聲
    請人貸款新臺幣（下同）130 萬元，該筆貸款並設有最高限
    額抵押權180 萬元。惟其繼承人均拋棄繼承，且未依民法第
    1178 條 第2 項選任遺產管理人，致聲請人之債權無法行使
    ，為此依非訟事件法第149 條第1 項前段之規定提起本件聲
    請，請求選任乙○○之遺產管理人等語。
三、經查，聲請人主張之前揭事實，業據其提出、借據影本、土
    地及建物登記謄本、繼承系統表、切結書、本院96繼字第24
    40號准予拋棄繼承通知函、本院96繼字第3394號准予拋棄繼
    承通知函各1 份及除戶戶籍謄本2 份、戶籍謄本4 份為證，
    並經本院調閱本院96繼字第2440、3394號卷核閱屬實，乙○
    ○繼承人均已拋棄繼承，且親屬會議亦無指定遺產管理人，
    揆諸首揭法條規定與前開說明，聲請人為乙○○之債權人，
    係有利害關係，其向本院聲請指定遺產管理人，自屬有據。
四、審酌選任遺產管理人，法院有裁量權，應依職權選任適當之
    人為遺產管理人，如經選任確定，即有擔任遺產管理人之義
    務；又選任遺產管理人須考慮其適切性，以熟悉相關法律程
    序，並對遺產之管理能為公平處理者為優先選任。據此，鑑
    於具備律師身分之人，不但具有法律規定之相關專業知識，
    行止亦受律師法之規範，倘無其他不適任原因，應為適任人
    選，林敏澤律師為高雄律師公會之入會會員，受有律師執業
    倫理之規範，並係向高雄律師公會登記願意擔任遺產管理人
    之人員，且其學識及專業經驗，應能勝任遺產管理人職務，
    誠為妥適人選；且經本院依職權徵詢林敏澤律師之意願，其
    亦同意擔任本件遺產管理人，有公務電話紀錄1 份在卷可佐
    ，應認其能勝任遺產管理人職務。爰選任林敏澤律師擔任乙
    ○○之遺產管理人，負責處理有關乙○○之遺產遺債事宜。
五、依非訟事件法第157條、第24條第1項，裁定如主文。
中    華    民    國    97    年    7     月    4     日
                  家事法庭  法  官  何清富
正本係照原本作成。
如對本裁定抗告須於裁定送達後10日內向本院提出抗告狀。
中    華    民    國    97    年    7     月    4     日
                            書記官  葉彥伶


司法院資訊處製作；財團法人民間司法改革基金會備份。
